【裁判字號】    92,交上訴,305
【裁判日期】    920410
【裁判案由】    公共危險
【裁判全文】
臺灣高等法院臺南分院刑事判決            九十二年度交上訴字第三○五號    Ｇ
      上  訴  人  臺灣嘉義地方法院檢察署檢察官
      上  訴  人
      即  被  告  乙  ○  ○
右上訴人因公共危險案件，不服臺灣嘉義地方法院九十二年度交訴字第七號中華民國
九十二年二月十日第一審判決（起訴案號：臺灣嘉義地方法院檢察署九十一年度偵字
第七八五八號），提起上訴，本院判決如左：
      主      文
上訴駁回。
乙○○緩刑年
      事      實
一、乙○○於民國九十一年十一月二十五日晚上八時五分許，於嘉義縣太保市友人住
    處服用酒類後，已達不能安全駕駛動力交通工具之狀態，詎仍駕駛車牌號碼Ｄ九
    ─八三五三號自小客車，由嘉義縣太保市往嘉義市方向（即西向東）行駛，行經
    太保市○○路○段南亞塑膠股份有限公司（下稱南亞公司）前有號誌之丁字路口
    時，因酒後注意力降低，於號誌變換黃燈欲快速通過，適甲○○下班騎乘車號Ｘ
    ＯＭ─九０三號重機車，自南亞公司駛出（南往北）欲左轉北港路，於號誌開始
    變換尚為綠燈之際，亦快速行駛，乙○○煞避不及，乙○○所駕自小客車右前方
    碰撞甲○○所騎機車左前方，致甲○○受有顏面撕裂傷、頭皮及右小腿擦挫傷、
    左脛骨、腓股開放性骨折等傷害（傷害部分未據告訴），詎乙○○肇事致人受傷
    後，竟未依法下車照護受傷之甲○○，反熄滅車燈駕車逃逸，嗣經民眾提供警方
    乙○○前揭車輛車牌號碼，經警循線查知乙○○肇事，前往其住處調查未獲，乙
    ○○經家人告知警方調查，自知難逃追查，始於同日晚上十一時許主動投案，並
    經測得其當時之呼氣酒精濃度為每公升○‧五七毫克。
二、案經嘉義縣警察局水上分局報請臺灣嘉義地方法院檢察署檢察官偵查起訴。
      理      由
一、訊據上訴人即被告乙○○對於其服用酒類後，仍駕駛動力交通工具於右揭時、地
    肇事，致被害人甲○○受傷逃逸等事實供認不諱，核與被害人於警訊時及原審審
    理時指述之情節（見偵查卷第九頁背面至第十頁背面、原審卷七頁）相符，並有
    嘉義市警察局水上分局酒精濃度測試單、測試觀察紀錄表、道路交通事故調查表
    各一份與現場及車損照片十四張附於警卷可資佐證。按汽車駕駛人於飲用酒類或
    其他類似物後其吐氣所含酒精濃度超過每公升○‧二五毫克以上者，不得駕車，
    道路交通安全規則第一百十四條第二款定有明文，查被告於案發當日經警測試其
    吐氣所含酒精濃度為每公升○‧五七毫克，有前開酒精濃度測試單可稽，已高出
    法律容許之每公升○．二五毫克甚多，且按刑法第一百八十五條之三之罪本質上
    係屬抽象危險犯，其立法目的在防杜因酒後駕駛動力交通工具而造成侵害他人生
    命身體之危險，此種抽象危險係伴隨服用酒類或其他相類物品過量之行為而當然
    成立。換言之，只需客觀上有此種行為出現，危險即視為存在，其是否果真肇事
    ，均不影響公共危險罪責之成立，若其果真駕車肇禍，其不能安全駕駛動力交通
    工具之情形，則更不待言。另參考德、美等國之認定標準，對於酒精濃度吐氣已
    達每公升○．五五毫克，或血液濃度達百分之○．一一以上者，肇事率為一般正
    常人之十倍，認為已達「不能安全駕駛」之標準（此有法務部八十八年五月十八
    日法八八檢字第一六六九號函可資參照），且經警到場處理時，觀察被告結果「
    查獲、測試或訊問過程，駕駛人有語無倫次」等情，亦有前開測試觀察紀錄表可
    按，益見其當時已不能安全駕駛動力交通工具，應無疑義。又按汽車駕駛人，駕
    駛汽車肇事致人受傷，應即採取救護或其他必要措施，並向警察機關報告，不得
    駛離，道路交通管理處罰條例第六十二條第一項亦有明文規定，且依刑法第一百
    八十五條之四制定之立法理由，係為維護交通安全，加強救護，減少被害人之死
    傷，促使駕駛人於肇事後，能對被害人即時救護，查被告既已知悉被害人因其駕
    車肇事受傷，即應遵守前開規定，為必要救護措施，其竟駕車逃離現場，係屬肇
    事逃逸行為，事證明確，被告犯行堪以認定。
二、核被告所為，係犯刑法第一百八十五條之三之服用酒類不能安全駕駛動力交通工
    具而駕駛之公共危險罪及同法第一百八十五條之四之肇事逃逸罪。被告汽車駕駛
    人，酒醉駕車，因而致人受傷，依法應負刑事責任，就被告肇事逃逸罪部分，應
    依道路交通管理處罰條例第八十六條第一項之規定加重其刑，被告所犯上開二罪
    間，犯意各別，行為互殊，犯罪構成要件亦不同，應分論併罰。
三、原審以被告罪證明確，適用刑法第一百八十五條之三、第一百八十五條之四、第
    五十一條第五款，道路交通管理處罰條例第八十六條第一項之規定，並審酌被告
    五年內無科刑記錄之品行、其大專畢業之智識程度、為圖脫免刑責而逃逸之犯罪
    動機、犯罪致生被害人受傷與對公眾用路安全之危害程度及犯罪後之仍未積極協
    助被害人就醫復健之態度等諸般情狀，就被告所犯服用酒類不能安全駕駛動力交
    通工具而駕駛之公共危險罪部分，判處有期徒刑三月，就被告所犯肇事逃逸罪部
    分，判處有期徒刑十月，並定應執行有期徒刑一年，認事用法並無違誤，量刑及
    所定應執行刑亦稱允當。被告上訴請求從輕量刑云云，為無理由，應予駁回。
四、查被告未曾受有期徒刑以上刑之宣告，有臺灣高等法院被告全國前案紀錄表一份
    附於本院卷可稽，其因一實失慮，酒後駕車，撞傷人逃逸，上訴本院後已與被害
    人成立調解，賠償被害人新台幣二十萬元，並於九十二年二月二十六日成立調解
    當場給付完畢，有被告所提出之嘉義縣水上鄉調解委員會調解書一份附於本院卷
    足憑，被告犯後已有悔悟之意，其歷經此次偵審程序，當知警惕，信無再犯之虞
    ，因認其所受刑之宣告，以暫不執行為適當，爰併予宣告緩刑三年，以勵自新。
據上論斷，應依刑事訴訟法第三百六十八條，刑法第七十四條第一款，判決如主文。
本案經檢察官許仲瑩到庭執行職務。
中    華    民    國      九十二      年      四      月      十        日
                                  臺灣高等法院臺南分院刑事第二庭
                                      審判長法官  游    明    仁
                                            法官  蘇    重    信
                                            法官  陳    清    溪
右正本證明與原本無異。
如不服本判決，應於判決送達後十日內向本院提出上訴狀，其未敘述理由者並應於提
出上訴狀後十日內向本院補提理由書（應附繕本)。
                                      法院書記官  趙    玲    瓏
中    華    民    國      九十二      年      四      月      十一      日
附錄法條：
刑法第一百八十五條之三：
服用毒品、麻醉藥品、酒類或其他相類之物，不能安全駕駛動力交通工具而駕駛者，
處一年以下有期徒刑、拘役或三萬元以下罰金。
刑法第一百八十五條之四
駕駛動力交通工具肇事，致人死傷而逃逸者，處六月以上五年以下有期徒刑。


司法院資訊處製作；財團法人民間司法改革基金會備份。
